臺灣高等法院高雄分院刑事判決　　　　　94年度上易字第87號
上　訴　人　臺灣高雄地方法院檢察署檢察官
被　　　告　甲○○
上列上訴人因被告竊盜案件，不服臺灣高雄地方法院93年度易字
第1864號中華民國93年12月31日第一審判決（起訴案號：臺灣高
雄地方法院檢察署93年度偵字第22709 號），提起上訴，本院判
決如下：
    主  文
原判決撤銷。
甲○○共同竊盜，累犯，處有期徒刑肆月，如易科罰金，以參佰
元折算壹日。
    事  實
一、甲○○前因違反肅清煙毒條例案件，經臺灣高雄地方法院以
    86年度訴字第3398號判決判處有期徒刑4 年2 月確定，於92
    年10月21日執行完畢。詎其猶不知悛悔，於93年9 月23日上
    午5 時30分許，由蔡榮賢（由台灣高雄地方法院檢察署檢察
    官另案偵辦）騎乘甲○○所有之車牌號碼ORQ —470 號重型
    機車，搭載甲○○，行經高雄市○○區○○路、富國路附近
    之京城建設公司工地，發現該工地內堆放有鋼筋鐵條，甲○
    ○與蔡榮賢竟基於意圖為自己不法所有之犯意聯絡，由甲○
    ○在旁把風，蔡榮賢以徒手搬運方式，竊得京城建設公司所
    有之鋼筋211 條（值約新台幣3 千元），並置於上開重型機
    車前座腳踏墊，欲離去時，為京城建設公司工地巡邏員丙○
    ○發現而報警查獲。
二、案經高雄市政府警察局鼓山分局報請臺灣高雄地方法院檢察
    署檢察官偵查起訴。
    理  由
一、被告甲○○經合法傳喚而未到庭，惟上述犯罪事實，業據被
    告甲○○於原審審理中坦承不諱，核與證人即京城建設公司
    工地主任乙○○及證人丙○○分別於警詢及偵查中證述綦詳
    ，復有現場照片8 紙、贓物認領保管收據（上述證據雖係審
    判外陳述，惟其中丙○○在偵查中陳述，已經具結，並無顯
    不可信情況存在，依刑事訴訟法第159 條之1 第2 項規定，
    得為證據；其餘部分，因檢察官、被告對於上述證據的證據
    能力，均未於本件言詞辯論終結前，聲明異議；本院審酌證
    人乙○○的警詢中陳述，係其就發現被告行竊後之情況而為
    陳述，依其情形認為適當，依刑事訴訟法第159 條之5 第2
    項、第1 項規定，得作為證據）。足徵被告自白之內容與事
    實相符。本件事證明確，被告犯行可以認定，應依法論科。
二、核被告甲○○所為，係犯刑法第321 條第1 項之普通竊盜罪
    。被告與蔡榮賢間就上開犯行，有犯意聯絡及行為分擔，皆
    為共同正犯。又被告前因違反肅清煙毒條例案件，經臺灣高
    雄地方法院以86年度訴字第3398號判決判處有期徒刑4 年2
    月確定，於92年10月21日執行完畢之事實，有臺灣高等法院
    被告全國前案記錄表在卷足憑，其於有期徒刑執行完畢後，
    5 年內再犯本件法定刑為有期徒刑以上之罪，為累犯，應依
    法加重其法定刑。
三、原審予以論罪科刑，固非無見，惟審判期日之訴訟程序，專
    以審判筆錄為證，刑事訴訟法第47條定有明文。又準備程序
    依刑事訴訟法第273 條第1 項規定，係於第一次審判期日前
    行之。但本件依原審卷之準備程序及審判期日筆錄所載，其
    準備序期日係於93年12月29日上午10時40分進行在後，審判
    期日則於93年12月29日上午10時30分進行在前，足見其所踐
    行之訴訟程序與法律規定不符。檢察官以被告於本件行為後
    ，另有竊取他人財物事實與本案有裁判上一罪關係而提起上
    訴雖無理由（理由詳見五所述）；惟原判決既有上述可議之
    處，自應由本院將原判決撤銷改判。爰審酌被告不思以己力
    正當謀生，反圖不勞而獲，及其犯罪動機、所竊財物價值非
    鉅，並經被害人領回，及在原審坦承犯行等一切情狀，量處
    如主文所示之刑，並諭知易科罰金之折算標準，以資懲儆。
四、至於被告前於93年8 月3 日11時35分許，在高雄市鼓山區○
    ○○路19號之1 後門口內，以徒手搬運之方式，竊取勇鑫機
    械工程行所有之幫浦1 具之竊盜行為，業經原審法院於93年
    8 月25日以93年度簡字第4033號簡易判決判處有期徒刑3 月
    ，該簡易判決未經宣示，惟於93年9 月7 日送達予被告收受
    ，並於93年9 月30日確定之事實，業經本院調閱該卷屬實。
    故本件被告行為時，係在前述簡易判決對外發生效力後，自
    與該案不生連續犯之裁判上一罪關係，附此敘明。
五、檢察官移送併辦意略以：被告於93年11月13日18時許，在高
    雄市鼓山區壽山風景區內，竊取高雄市風景區管理所所有之
    水溝蓋5 塊，涉犯刑法第320 條第1 項竊盜罪嫌，並與本件
    係屬連續犯關係，而移送併辦。惟查被告在93年11月13日18
    時之竊盜水溝蓋行為前，即曾與綽號「阿榮」之成年男子，
    基於意圖為自己不法所有之犯意聯絡，於93年10月25日15時
    20分許，在高雄市鼓山區○○○○路與美術南二路口，以徒
    手搬運之方式，竊取車牌號碼YO—6520號自用小貨車內之電
    線17捆（被告此部分之竊盜行為，經原審法院以無裁判上一
    罪關係退回檢察官處理，業經檢察官於94年3 月29日以94年
    度偵字第1711號聲請簡易判決處刑書，向原審法院聲請簡易
    判決處刑，有該聲請簡易判決處刑書可參─見本院卷第58頁
    ）。被告在原審審理中並自承：該93年10月25日15時20分許
    之竊盜行為，係在本件竊盜後另行起意行竊等語（見原審卷
    第43頁）；是被告於93年10月25日15時20分許之竊盜行為部
    分，既係本件竊盜後另行起意，則被告在其後之於93年11月
    13日18時許竊盜行為部分，與本件即無基於概括犯意而成立
    連續犯之餘地。故本院無從併予審究，應退回檢察官另為適
    法之處理，併此敘明。
六、被告經合法傳喚，無正當理由不到庭，爰不待其陳述逕行判
    決。
據上論結，應依刑事訴訟法第371 條、第369 條第1 項前段、第
364 條、第299 條第1 項前段，刑法第28條、第320 條第1 項、
第47條、第41條第1 項前段、罰金罰鍰提高標準條例第1 條前段
、第2 條，判決如主文。
本案經檢察官彭南雄到庭執行職務。
中　　華　　民　　國　　94　　年　　5 　　月　　3 　　日
                  刑事第三庭    審判長法  官  周賢銳
                                      法  官  謝宏宗
                                      法  官  黃仁松
以上正本證明與原本無異。
本判決不得上訴。
中　　華　　民　　國　　94　　年　　5 　　月　　3 　　日
　　　　　　　　　　　　　　　　　　　書記官  鄭翠芬
附錄本判決論罪科刑法條
中華民國刑法第320 條第1 項：
意圖為自己或第三人不法之所有，而竊取他人之動產者，為竊盜
罪，處五年以下有期徒刑、拘役或五百元以下罰金。
